【裁判字號】    88,訴,63
【裁判日期】    890127
【裁判案由】    損害賠償
【裁判全文】
臺灣桃園地方法院民事判決  八十八年訴字第六十三號
    原      告    丙○○
    兼法定代理人  甲○○
    右二人共同
    訴訟代理人    何威儀律師
    被      告    乙○○
右當事人間請求損害賠償事件，本院判決如左：
    主    文
原告之訴及假執行之聲請均駁回。
訴訟費用由原告負擔。
    事    實
甲、原告方面：
壹、聲明：
一、被告應給付原告丙○○新台幣九萬五千五百元，及自八十七年十二月九日起至清
    償日止按年息百分之五計算之利息。
二、被告應給付原告甲○○新台幣二十六萬五千元，及自八十七年十二月九日起至清
    償日止按年息百分之五計算之利息。
三、原告願供擔保請准為假執行之宣告。
貳、陳述：
一、被告乙○○係ＧＰ─一一五二號自用小客車所有人，於八十七年四月九日晚間六
    時三十分許明知洪肇祥因飲酒過度不得駕車，竟仍將前開小客車交由洪肇祥駕駛
    ，洪肇祥駕車行經平鎮市○○路二百三十八號前貿然侵入對向車道，且未注意車
    前狀況，撞擊原告甲○○騎乘搭載原告丙○○之ＩＲＥ─一五二號機車，致甲○○受有左橈骨骨折等傷害，丙○○受有牙齒斷裂二顆之傷害，雖被告乙○○經檢
    察官為不起訴處分確定，惟刑事附帶民事訴訟移送於民事庭後，即為獨立訴訟，
    其裁判不受民事判決認定事實之拘束，被告明知洪肇祥酒醉竟仍將前開小客車交
    予洪肇祥駕駛之行為，與原告二人之受傷有相當因果關係，爰依民法第一百八十
    四條第二項、第一百八十五條第一項共同侵權行為之法律規定請求被告賠償下列
    金額：
（一）原告丙○○部分：共九萬五千五百元。
      (1)醫藥費：一萬六千五百五十元。
      (2)非財產上之損害：七萬八千九百五十元。
        原告牙齒斷裂疼痛難耐且受同學譏笑，精神肉體所受痛苦甚大，故請求非財
        產上損害金額七萬八千九百五十元。
（二）原告甲○○部分：共二十六萬五千元。
      (1)醫藥費：六萬二千元。
      (2)減少勞動能力之損害：四萬五千元。
        原告受傷後依壢新醫院之函文手術後三個月即可恢復勞動能力，原告受傷前
        每日於先生工廠工作，雖無法提出每月收入之證明，擬依每月一萬五千元（
        較最低工資為低）計算，三個月共計四萬五千元。
      (3)增加生活支出費用：計程車費用三千七百五十元。
      (4)非財產上之損害：十五萬四千二百五十元。
（三）右述各項損害，均係被告不法侵害所生之結果，被告自應賠償責任。
參、證據：提出：診斷證明書三份、醫療費收據明細十七份、計程車費收據一份、薪
          資證明一份、本院八十七年度交易字第五一三號判決書（以上均影本）為
          證。
乙、被告方面：被告未於言詞辯論期日到場，亦未提出任何書狀為陳述。
丙、本院依職權調閱台灣桃園地方法院檢察署八十七年度偵字第八一七二號不起訴處
    分書、八十七年度再議字第三一○八號卷、本院八十七年度交易字第五一三號偵
    審卷、台灣高等法院八十八年度交上訴字第一號刑事卷宗。
    理    由
一、被告未於言詞辯論期日到場，核無民事訴訟法第三百八十六條各款情事，爰依原
    告請求為一造辯論判決。
二、本件原告主張：被告乙○○於八十七年四月九日晚間六時三十分許，明知洪肇祥
    因飲酒過度不得駕車，竟仍將所有之ＧＰ─一一五二號自用小客車交由洪肇祥駕
    駛，洪肇祥駕車行經平鎮市○○路二百三十八號前貿然侵入對向車道，且未注意
    車前狀況，撞擊原告甲○○騎乘搭載原告丙○○之ＩＲＥ─一五二號機車，致甲○○、丙○○受傷，洪肇祥過失傷害刑案部分已經判處徒刑有期徒刑五月，固據
    其提出診斷證明書三份、醫療費收據明細十七份、計程車費收據一份、薪資證明
    一份、本院八十七年度交易字第五一三號判決書為證。按當事人主張有利於己之
    事實者，就其事實有舉證之責任，民事訴訟法第二百七十七條定有明文。經查：
    (1)被告因一時疲倦，將所有之前開小客車交給有合法持領執照之訴外人洪肇祥駕
      駛，訴外人洪肇祥於八十七年四月九日下午六時三十分許駕駛被告所有之前開
      小客車沿平東路由中壢往龍岡方向行駛，行經平鎮市○○路二三八號前因貿然
      侵入對向車道撞擊正在擦車之訴外人劉福春後，仍繼續行駛對向車道致再撞擊
      騎乘機車之原告二人，訴外人洪肇祥於警偵訊中雖供稱有飲酒，然僅飲一杯啤
      酒，訴外人洪肇祥經移送警察機關後，警察並未對洪肇祥做酒精濃度測試，此
      經被告、訴外人洪肇祥分別於警偵訊、承辦警員葉惠全於檢察官偵訊中（八十
      七年八月十三日偵訊筆錄）證述屬實，並經本院調閱台灣桃園地方法院檢察署
      八十七年度偵字第八一七二號卷核閱無誤。在客觀情況下，縱令車主將汽車交
      予飲酒（未超過飲酒後吐氣所含酒精成分超過每公升○‧二五毫克之標準）而
      合法持有駕照者駕駛，飲酒駕駛者並非必然因侵入來車道發生車禍致人受傷。
      飲酒（未超過飲酒後吐氣所含酒精成分超過每公升○‧二五毫克或未達酒醉程
      度）與肇事間並無相當因果關係。
    (2)又本件訴外人洪肇祥並非於肇事當場被查獲，警察無法對洪肇祥做酒精濃度測
      試，且訴外人洪肇祥與被告於台灣高等法院八十八年度交上訴一號案件審理中
      均堅稱二人各僅飲用一杯啤酒（見台灣高等法院八十八年四月十四日調查筆錄
      ），即無證據證明訴外人洪肇祥飲酒後其吐氣所含酒精成分已經超過每公升○
      ‧二五毫克，此經本院依職權調閱本院八十七年度交易字第五一三號偵審卷、
      台灣高等法院八十八年度交上訴字第一號刑事卷宗核閱屬實，而訴外人洪肇祥
      過失傷害之刑事案件亦同認洪肇祥無酒醉駕車之事實，此有台灣高等法院八十
      八年度交上訴字第一號判決附卷可參。既無證據證明訴外人洪肇祥飲酒後其吐
      氣所含酒精成分超過每公升○‧二五毫克以上之違規行為，訴外人即無違反道
      路交通安全規則第一百十四條第二款飲酒後吐氣所含酒精成分超過每公升○‧
      二五毫克以上不得駕車之規定，原告復未舉證證明被告明知訴外人洪肇祥已經
      酒醉而仍將汽車交其駕駛，自不得認被告有違反保護他人法律致生損害於他人
      ，而應負擔侵權行為之賠償責任。
三、綜上所述，原告既未舉證證明訴外人有酒醉駕車之事實，即無法認定被告有違反
    保護他人之法律致生損害於他人之侵權行為，原告請求被告賠償如主文所示之金
    額即利息即屬無據，應予駁回。原告之訴既經駁回，其假執行之聲請亦失所附麗
    ，併與駁回。
四、據上論結，本件原告之訴為無理由，依民事訴訟法第三百八十五條第一項前段、
    第七十八條判決如主文。
中      華      民      國    八十九    年      一      月    二十七    日
                                        臺灣桃園地方法院民事第二庭
~B法      官  林孟宜
右為正本，係照原本作成。
如對本判決上訴須於判決送達後廿日內向本院提出上訴狀
中      華      民      國    八十九    年      二      月      十一      日
~B法院書記官  姜國駒


司法院資訊處製作；財團法人民間司法改革基金會備份。
